【裁判字號】    90,台上,131
【裁判日期】    900111
【裁判案由】    違反槍砲彈藥刀械管制條例
【裁判全文】
最高法院刑事判決                                  九十年度台上字第一三一號
    上  訴  人  甲○○
右上訴人因違反槍砲彈藥刀械管制條例案件，不服台灣高等法院台中分院中華民國八
十九年十月三十一日第二審更審判決（八十九年度上更(一)字第三三○號，起訴案號：
台灣台中地方法院檢察署八十八年度偵字第二三七三號），提起上訴，本院判決如左
：
    主  文
上訴駁回。
    理  由
按刑事訴訟法第三百七十七條規定，上訴於第三審法院，非以判決違背法令為理由，
不得為之。是提起第三審上訴，應以原判決違背法令為理由，係屬法定要件。如果上
訴理由狀並未依據卷內訴訟資料，具體指摘原判決不適用何種法則或如何適用不當，
或所指摘原判決違法情事，顯與法律規定得為第三審上訴理由之違法情形，不相適合
時，均應認其上訴為違背法律上之程式，予以駁回。本件上訴意旨略稱：上訴人甲○
○未經許可所製造之本件槍枝，乃供上訴人於民國八十五年六月至八十六年五月間，
在台中縣潭子鄉○○路租住處犯強盜罪之用，與該罪有方法結果之牽連犯關係，為裁
判上一罪，該強盜罪及其牽連之未經許可製造槍枝罪，業經台灣高等法院台中分院以
八十七年度上更(一)字第一五九號刑事判決判處罪刑確定，其效力自及於本件之犯行，
檢察官復就本件之犯行起訴，原判決未諭知免訴之判決，適用法則不當等語。
惟查原判決認定上訴人有原判決事實欄所記載之犯行，係依憑上訴人於警訊及第一審
偵審中之供述、證人林昇勳之證言、卷附內政部警政署刑事警察局八十六年八月七日
刑鑑字第五三○七六號鑑驗通知書、原審法院八十七年度上更(一)字第一五九號刑事判
決及扣案改造手槍一把等證據，予以綜合判斷，因而撤銷第一審關於上訴人未經許可
製造可發射子彈具有殺傷力之槍枝部分之判決，改判論處上訴人未經許可製造可發射
子彈具有殺傷力之槍枝罪刑（累犯）。已詳予說明其所憑之證據及其認定之理由。而
以上訴人否認犯罪，所辯各節，認係卸責之詞，不足採信，於理由予以指駁。所為論
斷，均有卷存資料可資覆按，從形式上觀察，並無所謂違背法令之情形存在。按刑事
訴訟法第三百零二條第二款規定，案件曾經判決確定者，應為免訴之判決，所稱案件
，係指同一案件而言，此之同一案件固包括實質上一罪或裁判上一罪（如刑法第五十
五條及第五十六條之犯罪），如非同一案件，即無該條款規定之適用。查依卷附原審
法院八十七年度上更(一)字第一五九號刑事判決所記載之事實，上訴人與范添彬於八十
六年三月二十九日至同年五月十二日間，在台中縣市境內犯強盜罪所用之改造手槍五
把及子彈，係上訴人於八十六年三、四月間意圖供犯罪之用所製造（八十六年度偵字
第二三七三號卷第十一頁至第十七頁）。而本件扣案之改造手槍，係上訴人於八十五
年五月間製造，且於製造完成後即藏置於南投市內興里，二者製造之時間相隔達九個
月之久，且上訴人於警訊及第一審偵審中亦一再供稱未持本件扣案之改造手槍犯罪，
係做為防身用等情。其犯意不同，且未供作犯該強盜罪之用，原判決已於理由內予以
說明，因而未認定本件犯行與上開確定判決有連續犯或牽連犯之裁判上一罪關係，自
非該確定判決效力所及。上訴意旨徒憑己意再為事實上之爭執，謂本件犯行與上述確
定判決有裁判上一罪關係云云，指摘原判決不當，難謂係依據卷內資料執為指摘之合
法上訴第三審理由。本件上訴為違背法律上之程式，應予駁回。
據上論結，應依刑事訴訟法第三百九十五條前段，判決如主文。
中      華      民      國     九十     年      一      月     十一     日
                              最高法院刑事第四庭
                                  審判長法官  董  明  霈
                                        法官  丁  錦  清
                                        法官  林  茂  雄
                                        法官  王  居  財
                                        法官  張  祺  祥
      右正本證明與原本無異
                                              書  記  官
中      華      民      國     九十     年      一      月     十八     日


司法院資訊處製作；財團法人民間司法改革基金會備份。
